臺灣高等法院高雄分院刑事裁定　　　　　九十三年度毒抗字第一三九號
　　抗　告　人
　　即　被　告　甲○○
右抗告人因聲請觀察勒戒案件，不服臺灣高雄地方法院中華民國九十三年九月二十四
日裁定（九十三年度毒聲字第一九六九號），提起抗告，本院裁定如左：
    主  文
抗告駁回。
    理  由
一、抗告意旨略以：抗告人即被告甲○○於採尿前曾有使用感冒藥、減肥藥、安眠藥
    之情形，是否足以影響尿液檢驗，又被告是否有在不知情情況下而誤施用第一級
    毒品，原審未予調查上情，且未重新驗尿或複驗，並非適法之裁定，為此提起抗
    告云云。
二、原裁定略以：被告甲○○於民國九十三年七月二十四日二十二時三十分回溯二十
    四小時內某時許，在不詳地點，非法施用第一級毒品海洛因一次，嗣於同日二十
    二時三十分許，在高雄縣鳥松鄉○○路二十號一樓為警查獲。被告經警查獲時所
    採集之尿液，經送高雄市立凱旋醫院檢驗呈嗎啡陽性反應，有該院尿液檢驗成績
    書附卷可稽，爰依毒品危害防制條例第二十條第一項、觀察勒戒處分執行條例第
    三條第一項，裁定應送勒戒處所處所觀察、勒戒。
三、被告甲○○雖於警訊、偵查均否認其有施用第一級毒品海洛因犯行，並於本院提
    出前開抗告意旨等語置辯。然查：
(一)、被告於前開時、地為警查獲後採集之尿液，由其以代碼簽封送驗，經高雄市立凱
    旋醫院檢驗結果，呈嗎啡陽性反應，有該院九十三年八月九日煙毒尿液檢驗成績
    書、尿液採證代碼對照表附卷可稽，而該院係以「免疫學分析法」及「ＧＣ－Ｍ
    Ｓ方法」檢驗，則被告尿液經此二道檢驗結果，呈前開第一級毒品陽性反應，應
    無有何偽陽性之情形，自無再予複驗之必要甚明。
(二)、被告於為警查獲移送檢察官偵查訊問時，其對於檢察官問及「最近有無服用藥物
    」，係供明：「沒有」等語（見九十三年七月二十五日被告偵卷筆錄），則被告
    於本院抗告程序突陳以「其於採尿前曾有使用感冒藥、減肥藥、安眠藥」，卻未
    提出任何具體事證，足以証明其於為警查獲前，確有服用上開藥物，何況究係何
    種名稱藥物，亦乏被告提出可供本院調查之資料，是被告空言抗辯有服用該等藥
    物一節，自難憑信；又前開尿液檢驗結果，係供以認定被告於該次採尿前二十四
    小時內之某時，有施用第一級毒品之事實。縱然被告有重新驗尿之檢驗結果，亦
    僅能佐認該次採尿前關於被告有無施用毒品之情，無從據以否定前開尿液檢驗出
    第一級毒品陽性反應事實，故被告聲請重新檢驗尿液，亦無必要。
(三)、綜上所述，被告確有施用第一級毒品犯行，原審因而依據毒品危害防制條例第二
    十條第一項及觀察勒戒處分執行條例第三條第一項，裁定被告應送勒戒處所觀察
    、勒戒，經核並無不合。被告仍執前詞提起抗告，指摘原裁定不當，為無理由，
    應予駁回。
據上論斷，應依刑事訴訟法第四百十二條，裁定如主文。
中    華    民    國      九十三      年      十一      月     二   日
                              臺灣高等法院高雄分院刑事第一庭
                                  審判長法官  郭雅美
                                        法官  江泰章
                                        法官  張意聰
右正本證明與原本無異。
不得再抗告。
                                  法院書記官  張文斌
中    華    民    國      九十三      年      十一      月     二   日
